臺灣彰化地方法院刑事判決　　　　　　　　　　　　　九十三年度訴字第四六號
　　公　訴　人　臺灣彰化地方法院檢察署檢察官
　　被　　　告　甲○○
右列被告因違反毒品危害防制條例案件，經檢察官提起公訴（九十三年度毒偵字第五
九二號）及移
三四○六號），本院判決如左：
    主      文
甲○○連續施用第一級毒品，累犯，處有期徒刑玖月，扣案如附表編號一、四所示之
海洛因貳包（合計淨重零點壹捌公克），及含摻海洛因之菸蒂貳支均沒收銷燬之，扣
案如附表編號一所示之塑膠吸管壹支、塑膠袋貳拾壹個（含使用後之塑膠袋壹個）均
沒收；又連續施用第二級毒品，累犯，處有期徒刑柒月，扣案如附表編號一所示之甲
基安非他命壹包（毛重零點公克）沒收銷燬之。主刑部分應執行壹年貳月。
    事實及理由
一、犯罪事實：
    被告甲○○曾因施用毒品案件，經法院裁定移送觀察、勒戒後，認無繼續施用毒
    品之傾向，嗣由台灣彰化地方法院檢察署檢察官以八十九年度毒偵字第一○二九
    號為不起訴處分確定。復因施用毒品案件，經法院裁定移送觀察、勒戒後，認有
    繼續施用毒品之傾向，而續送強制戒治，另於九十一年一月二十三日（起訴書誤
    載為二月十一日），以九十年度訴字第一五五二號判處應執行有期徒刑九月確定
    （施用第一、二級毒品各判處七月及四月），強制戒治部分於九十一年十二月七
    日執行完畢釋放，有期徒刑部分執行至九十三年一月七日縮短刑期執行完畢。惟
    被告於強制戒治期滿釋放後五年內，仍未知悔改，又基於施用第一級毒品海洛因
    之概括犯意，自九十三年二月初某日起至同年十月二十六日止，在彰化縣彰化市
    ○○里○○路○段五九０巷十六號之住處，以將海洛因摻入香煙中持以吸食之方
    式，連續施用第一級毒品海洛因多次，施用頻率不定。另基於施用第二級毒品甲
    基安非他命之概括犯意，自九十三年二月初某日起至同年十月二十六日止，亦在
    前揭住處，以將甲基安非他命置於玻璃管、玻璃球、鋁箔紙上點火燒烤成煙霧狀
    後再吸入體內之方式，連續施用第二級毒品甲基安非他命多次，平均每一至二星
    期施用一次。嗣先後於附表所示之時間及地點為警查獲，並扣得被告所有之毒品
    海洛因粉末二包（合計淨重○‧一八公克）、甲基安非他命一包（毛重○‧三公
    克）、含摻海洛因之菸蒂二個，及被告所有供施用海洛因所使用及準備之塑膠吸
    管一支，與塑膠袋二十一個（含使用後之塑膠袋一個）。本案起訴後，本院合法
    傳喚、拘提被告均未到案，因而發文通緝，嗣被告於九十三年十月二十六日二十
    二時十分許，在台中市南屯區○○○街九號四樓之三準備出門購物時，為警緝獲
    到案。
二、被告於準備程序中，就右揭犯罪事實為有罪之陳述，且所犯係死刑、無期徒刑、
    最輕本刑為三年以上有期徒刑以外之罪，經本院合議庭依刑事訴訟法第二百七十
    三條之一第一項之規定，裁定由法官一人獨任進行簡式審判程序。
三、本案證據：
   （一）彰化縣衛生局煙毒尿液檢驗成績書（文號：煙檢字第九三○五三七號），
         及該檢驗結果之姓名對照表。
   （二）法務部調查局鑑定通知書（文號：調科壹字第一四○○○九九五一號）。
   （三）彰化縣警察局彰化分局查獲涉嫌毒品危害防制條例毒品初步檢驗報告單。
   （四）彰化縣衛生局煙毒尿液檢驗成績書（文號：煙檢字第九三一一九一號），
         及該檢驗結果之姓名對照表。
   （五）彰化縣衛生局煙毒尿液檢驗成績書（文號：煙檢字第九三一八四七號），
         及該檢驗結果之姓名對照表。
   （六）彰化縣衛生局煙毒尿液檢驗成績書（文號：煙檢字第九三一四九五號），
         及該檢驗結果之姓名對照表。
   （七）彰化縣衛生局煙毒尿液檢驗成績書（文號：煙檢字第九三三一一○號），
         及該檢驗結果之姓名對照表。
   （八）台灣彰化地方法院檢察署檢察官八十九年度毒偵字第一○二九號不起訴處
         分書。
   （九）本院九十年度訴字第一五五二號刑事判決。
   （十）台灣高等法院被告全國前案紀錄表。
   （十一）台灣彰化地方法院法務部在監在押資料表。
   （十二）主文所示之扣案物。
四、起訴書中雖僅記載被告於九十三年二月初某日起，至同年三月二十六日晚間十一
    時許，在彰化縣彰化市○○路○段五九○巷十六號，連續施用第一、二級毒品多
    次之犯行，而未論及其餘部分，惟事實欄所記載之其他犯行與起訴書記載之部分
    ，有連續犯之裁判上一罪關係，基於審判不可分原則，本院自應併予審理。
五、沒收部分：
    （一）附表編號一所示之海洛因二包（合計淨重○‧一八公克），及甲基安非他
          命一包（毛重○‧三公克），與附表編號四所示摻有海洛因之菸蒂二支，
          據被告稱均係其所有且係警方當場查獲之毒品，爰依法宣告沒收銷燬之。
          又附表編號一所示之塑膠袋二十一個（含使用過之塑膠袋一個），及塑膠
          吸管一支，均係被告所有而供其施用毒品海洛因或為此準備之物，業據其
          供承在卷，併依法宣告沒收。
    （二）附表編號二、四所示之注射針筒二支，被告稱係其朋友到訪後留下來之物
          ，而其本身係以將海洛因摻入香煙中持以吸食之方式施用第一級毒品等語
          ，故無證據足以證明扣案之針筒二支係被告所有而供其施用海洛因所使用
          ，爰不予宣告沒收。
    （三）附表編號五所示查扣之海洛因四包、甲基安非他命十包及玻璃球二個等物
          ，據被告稱係其女友張慧怡所有，核與另案被告張慧怡於警詢時所述相符
          ，又併辦意旨書註明此部分證據未扣存本案，而檢察官亦當庭確認此部分
          不予引用作為本案之證據，是無法認定與本案有何關聯，爰不予宣告沒收
          。
六、應依刑事訴訟法第二百七十三條之一第一項、第二百九十九條第一項前段、第三
    百十條之二、第四百五十四條第一項，毒品危害防制條例第十條、第十八條第一
    項前段，刑法第十一條前段、第五十六條、第四十七條、第五十一條第五款、第
    三十八條第一項第二款，判決如主文。
七、如不服本判決，應於判決送達後十日內，向本院提出上訴狀（須附繕本），上訴
    於台灣高等法院台中分院。
中      華      民      國    九十三    年     十一     月    二十四    日
                              台灣彰化地方法院刑事第三庭
                                     法      官  黃  玉  齡
右正本證明與原本無異。
如不服本判決，應於判決送達後十日內向本院提出上訴狀( 須附繕本 )。
                                     法院書記官  林  怡  吟
中      華      民      國    九十三    年     十一     月    二十四    日
附錄本案論罪科刑法條全文：
毒品危害防制條例第十條
施用第一級毒品者，處六月以上五年以下有期徒刑。
施用第二級毒品者，處三年以下有期徒刑。
附表：
┌──┬─────────┬──────────────┬──────────┬───────┐
│編號│ 查 獲 之 時 間   │    查 獲 之 地 點          │    查 扣 之 物 品  │尿液檢驗結果  │
├──┼─────────┼──────────────┼──────────┼───────┤
│ 一 │九十三年二月二十七│彰化縣彰化市○○路○段五九○│(1)海洛因二包（合計淨│(1)嗎啡陽性    │
│    │日十三時許        │巷十六號                    │  重○‧一八公克）  │(2)甲基安非他命│
│    │                  │                            │(2)甲基安非他命一包（│  陽性        │
│    │                  │                            │  毛重○‧三公克）  │              │
│    │                  │                            │(3)使用後之塑膠空袋一│              │
│    │                  │                            │  個                │              │
│    │                  │                            │(4)塑膠吸管一支      │              │
│    │                  │                            │(5)塑膠袋二十個      │              │
├──┼─────────┼──────────────┼──────────┼───────┤
│ 二 │九十三年四月二十二│彰化縣彰化市○○路○段五九○│注射針筒一支。      │(1)嗎啡陰性    │
│    │日十六時          │巷十六號                    │                    │(2)甲基安非他命│
│    │                  │                            │                    │  陽性        │
├──┼─────────┼──────────────┼──────────┼───────┤
│ 三 │九十三年五月十九日│彰化縣彰化市○○路○段一巷百│無。                │(1)嗎啡陰性    │
│    │十二時五十分許    │姓公廟旁                    │                    │(2)甲基安非他命│
│    │                  │                            │                    │  陽性        │
├──┼─────────┼──────────────┼──────────┼───────┤
│ 四 │九十三年六月十七日│彰化縣彰化市○○路○段五九○│(1)注射針筒一支。    │(1)嗎啡陰性    │
│    │九時三十分許      │巷十六號                    │(2)含摻海洛因之菸蒂二│(2)甲基安非他命│
│    │                  │                            │  支。              │  陽性        │
├──┼─────────┼──────────────┼──────────┼───────┤
│ 五 │九十三年九月十三日│台中市○○區○○街九號Ｂ棟四│(1)海洛因四包（合計毛│(1)嗎啡陰性    │
│    │十八時三十分許    │樓之三                      │  重五‧九公克）。  │(2)甲基安非他命│
│    │                  │                            │(2)甲基安非他命十包（│  陽性        │
│    │                  │                            │  合計毛重二十五‧二│              │
│    │                  │                            │  公克）。          │              │
│    │                  │                            │(3)玻璃球二個。      │              │
└──┴─────────┴──────────────┴──────────┴───────┘
